【裁判字號】    90,易,1407
【裁判日期】    900924
【裁判案由】    贓物
【裁判全文】
臺灣臺南地方法院刑事判決
    公  訴  人  臺灣台南地方法院檢察署檢察官
    被      告  乙○○
右列被告因贓物案件，經檢察官提起公訴（九十年度偵字第一一八０號），本院判決
如左：
    主  文
乙○○故買贓物，處有期徒刑貳月，如易科罰金，以參佰元折算壹日。
    事  實
一、乙○○自民國（下同）八十七年起，從事行動電話代理與買賣相關業務至今。明
    知不詳姓名之成年男子於八十九年十月四日傍晚，在台南縣佳里鎮○○路郵局對
    面「大輪通訊行」前，向其兜售之行動電話（廠牌：ＰＨＩＬＩＰＳ，型號：九
    八九號，機身序號為000000000000000號）係贓物，竟仍以新台
    幣（下同）五千元之代價向渠購買後，旋即於八十九年十月五日十三時三十分許
    ，在台南市○○路三０七號「亞沛通信行」，再以五千元之價格售予不知情之甲
    ○○，甲○○又於八十九年十月十日，以五千元之價格售予不知情之曾俊強，嗣
    經警循線查獲。
二、案經台南縣警察局移送臺灣台南地方法院檢察署檢察官偵查起訴。
    理  由
一、訊據被告乙○○對於右揭其購買行動電話後再予轉賣之事實，固不諱言，惟否認
    有故買贓物之犯行，辯稱：其不知該行動電話係屬贓物等語。惟查上開行動電話
    係被害人丙○○所有而於八十九年十月四日十九時許，在台南縣學甲鎮○○路一
    四三號新潮水族館內失竊等情，業據被害人丙○○於警訊時指訴明確，並有贓物
    認領保管單一張附卷可稽。而被告於偵查時，亦自承：「我不想賺他（甲○○）
    的錢，且該手機不是循正常管道取得，想趕快脫手」等語（參閱九十年三月二十
    二日訊問筆錄）。按被告從事行動電話代理及買賣多年，對於如何區分所買受之
    行動電話是否屬贓物，理應有相當豐富之經驗，其既明知該行動電話之來源不明
    ，卻仍買受之，顯然其主觀上已認知該手機係屬贓物才是。是其所辯，應係卸責
    之詞，應不足採，其犯行應予認定。
二、核被告所為，係犯刑法第三百四十九條第二項故買贓物罪。爰審酌被告犯罪之動
    機、目的、手段、所生危害及犯罪後未能完全坦承犯行等一切情狀，量處如主文
    所示之刑，並諭知易科罰金之折算標準，以資懲儆。
據上論斷，應依刑事訴訟法第二百九十九條第一項前段，刑法第三百四十九條第二項
、第四十一條第一項前段，罰金罰鍰提高標準條例第一條前段、第二條，判決如主文
。
中      華      民      國    九十    年      九      月      廿四      日
                                  臺灣臺南地方法院刑事第三庭
                                      法  官  彭  振  湘
右正本證明與原本無異。
如不服本判決，應於判決送達後十日內，向本院提出上訴狀（須附繕本）。
                                      書記官  汪  姿  秀
中      華      民      國    九十    年      九      月      廿五      日
附錄本案論罪科刑法條全文：
刑法第三百四十九條第二項：
搬運、寄藏、故買贓物或為牙保者，處五年以下有期徒刑、拘役或科或併科一千元以
下罰金。


司法院資訊處製作；財團法人民間司法改革基金會備份。
